臺灣新北地方法院刑事判決
                        　　　　　 110年度審易字第1643號
公  訴  人  臺灣新北地方檢察署檢察官
被      告  李聖賢



上列被告因竊盜案件，經檢察官提起公訴（110年度偵字第23144
號），被告於本院準備程序進行中，就被訴事實為有罪之陳述，
經本院告知簡式審判程序之旨，並聽取當事人之意見後，裁定依
簡式審判程序審理，判決如下：
　　主　文
李聖賢犯如附表「罪名及宣告刑」欄所示之罪，各處如附表「罪
名及宣告刑」欄所示之刑，並分別諭知如附表編號1、3「沒收」
欄所示之沒收。附表編號1、3所示之罪（共貳罪），應執行有期
徒刑拾月。
　　事　實
一、李聖賢意圖為自己不法之所有，分別為下列竊盜犯行： 
　㈠於民國110年1月14日6時20分許，前往新北市○○區○○路0段00
    號「花路時尚平價迷你火鍋店」，持其所有客觀上具有危險
    性、足以對人之生命及身體構成威脅，可供兇器使用之螺絲
    起子1支，撬開該店鐵捲門外開關盒後開啟鐵捲門侵入店內
    ，竊取林諾儀所有置放在店內之保險櫃1個（內有現金新臺
    幣【下同】3萬4,000元、台新銀行、彰化銀行存摺各1本）
    ，得手後旋即離開現場。
　㈡於同日6時37分許，前往新北市板橋區南雅東路29巷2弄內，
    徒手竊取陳鼎育所有置於該處之手推車1輛，得手後旋即離
    開現場，並以該手推車將上開竊得之保險櫃載運至新北市○○
    區○○○路00巷0弄0號廢棄屋內藏放。
　㈢於110年1月16日5時許，前往新北市○○區○○路00號「雙醬咖哩
    店」前，徒手扳開該店鐵捲門軌道後從縫隙侵入店內，竊取
    何欣倫所有置放在店內之收銀機1台（內有現金3,500元），
    得手後旋即離開現場。嗣因林諾儀、何欣倫發現遭竊，報警
    處理，經警調閱相關監視器畫面後，循線於翌（17）日6時
    許，在新北市板橋區雙十路2段與莊敬路口查獲李聖賢，並
    扣得其作案用之螺絲起子1支、手電筒1個；李聖賢另於同日
    6時25分許，帶同警方至上址廢棄屋，經警在1樓扣得上開遭
    竊之手推車1輛（已發還陳鼎育），在3樓扣得上開遭竊之保
    險櫃1個（內有現金3萬4,000元、台新銀行、彰化銀行存摺
    各1本，均已發還林諾儀），而查悉上情。
二、案經林諾儀、何欣倫訴由新北市政府警察局板橋分局報告臺
    灣新北地方檢察署檢察官偵查起訴。
　　理　由
一、按除被告所犯為死刑、無期徒刑、最輕本刑為3年以上有期
    徒刑之罪或高等法院管轄第一審案件者外，於第一次審判期
    日前之準備程序進行中，被告先就被訴事實為有罪之陳述時
    ，審判長得告知被告簡式審判程序之旨，並聽取當事人、代
    理人、辯護人及輔佐人之意見後，裁定進行簡式審判程序，
    刑事訴訟法第273條之1第1項定有明文。經核本件被告所犯
    係死刑、無期徒刑、最輕本刑為3年以上有期徒刑以外之罪
    ，其於準備程序中就被訴之事實為有罪陳述，經法官告知簡
    式審判程序之旨，並聽取公訴人及被告之意見後，本院爰依
    首揭規定，裁定改依簡式審判程序進行審理，合先敘明。
二、上揭犯罪事實，業據被告李聖賢於警詢及本院審理時均坦承
    不諱，核與證人即告訴人林諾儀、何欣倫、證人即被害人陳
    鼎育於警詢時證述之情節相符，復有警員職務報告1份、新
    北市板橋區南雅東路29巷2弄4號廢棄屋照片3張、新北市政
    府警察局板橋分局扣押筆錄、扣押物品目錄表各3份、告訴
    人林諾儀之贓物領據、被害人陳鼎育之扣押物發還認領保管
    單各1份、110年1月14日監視器錄影畫面翻拍照片7張、查獲
    現場照片6張、扣案物品照片8張、雙醬咖哩店案發現場照片
    、110年1月16日監視器錄影畫面翻拍照片各5張、監視器錄
    影光碟1片附卷可稽（見偵卷第7頁、第9頁至第10頁、第35
    頁至第39頁、第43頁至第47頁、第51頁至第55頁、第59頁、
    第61頁、第63頁至第71頁、第73頁、第75頁、第77頁至第81
    頁及證物袋），並有螺絲起子1支、手電筒1個扣案可資佐證
    ，足認被告前揭自白均與事實相符，應堪採信。本案事證明
    確，被告上開犯行均堪認定，應予依法論科。
三、論罪科刑：
　㈠按刑法第321條第1項第2款所謂「其他安全設備」，係指門扇
    、牆垣以外，依通常觀念足認防盜之一切設備而言，諸如門
    鎖、窗戶、冷氣孔、房間門或通往陽臺之門均屬之（最高法
    院55年台上字第547號、78年度台上字第4418號判決意旨參
    照）；又破壞裝置鐵捲門開關之盒子並按開關使鐵捲門打開
    後，侵入住宅竊盜，應論以刑法第321條第1項第2款之毀壞
    安全設備竊盜（臺灣高等法院暨所屬法院87年法律座談會刑
    事類提案第17號研討結果參照）。另刑法第321條第1項第3
    款之攜帶兇器竊盜罪，係以行為人攜帶兇器竊盜為其加重條
    件，此所謂兇器，其種類並無限制，凡客觀上足對人之生命
    、身體、安全構成威脅，具有危險性之兇器均屬之，且祇須
    行竊時攜帶此種具有危險性之兇器為已足，並不以攜帶之初
    有行兇之意圖為必要（最高法院79年度台上字第5253號判決
    意旨參照）。本案被告如事實欄一、㈠所示犯行，係以扣案
    螺絲起子破壞鐵捲門外開關盒後，開啟鐵捲門侵入告訴人林
    諾儀所經營之火鍋店一節，業據被告自陳在卷（見偵卷第15
    頁），該螺絲起子前端乃金屬所製（見偵卷第68頁、第69頁
    照片），既能破壞鐵捲門開關盒，質地自屬堅硬，如以之攻
    擊人體，足以造成相當之傷害，是可認該物客觀上可對人之
    生命、身體、安全構成威脅，具有危險性，而屬刑法第321
    條第1項第3款所稱之兇器；又被告持螺絲起子破壞鐵捲門外
    開關盒，該鐵捲門外開關盒雖非門窗牆垣，惟該開關盒與門
    窗牆垣同樣具有防閑作用，依社會通常觀念足認為防盜之設
    備，應屬安全設備，故被告將之破壞，自屬毀壞安全設備之
    行為。
　㈡是核被告如事實欄一、㈠所為，係犯刑法第321條第1項第2款
    、第3款之攜帶兇器毀壞安全設備竊盜罪；如事實欄一、㈡所
    為，係犯同法第320條第1項之竊盜罪；如事實欄一、㈢所為
    ，係犯同法第321條第1項第2款之毀壞門窗竊盜罪。
　㈢被告所犯如事實欄一、㈠、㈡、㈢所示之各罪（共3罪），犯意
    各別，行為互殊，應予分論併罰。
　㈣被告前因竊盜案件，經本院以108年度審易字第3329號判處有
    期徒刑4月確定，於109年8月3日易科罰金執行完畢等情，有
    臺灣高等法院被告前案紀錄表1份在卷可佐，其於徒刑執行
    完畢後5年之內，故意再犯本案有期徒刑以上之各罪，均為
    累犯，各應依刑法第47條第1項之規定加重其刑。又本案依
    被告之犯罪情節及其素行綜合以觀（見前開被告前案紀錄表
    ），並無應予量處最低法定本刑之情形，則依累犯規定加重
    其刑，尚不至於發生罪刑不相當之情形，而與司法院釋字第
    775號解釋意旨無違，附此敘明。
　㈤爰審酌被告前已有多次竊盜前科紀錄（參前開被告前案紀錄
    表），仍不思循正當途徑獲取財物，再犯本案3次竊盜犯行
    ，顯然欠缺尊重他人財產權之法治觀念，所為應予非難，兼
    衡其犯罪之動機、目的、手段、所竊得財物之種類、價值數
    額、犯後坦承犯行之態度，及小學畢業之智識程度，自陳現
    於餐飲店洗碗工作、離婚、毋須撫養他人、經濟狀況貧窮之
    生活情形（見被告個人戶籍資料、本院卷第188頁）等一切
    情狀，分別量處如附表「罪名及宣告刑」欄所示之刑，並就
    得易科罰金之罪刑（即附表編號2部分）諭知易科罰金之折
    算標準；另就不得易科罰金之罪刑（即附表編號1、3部分）
    定其應執行如主文所示之刑。
四、沒收：　　
　㈠扣案螺絲起子1支、手電筒1個，均係被告所有之物，分別用
    以遂行事實欄一、㈠、㈢所示竊盜犯行等節，業據被告於本院
    審理時供述明確（見本院卷第181頁），復有監視器錄影畫
    面翻拍照片可參（見偵卷第81頁），自均應依刑法第38條第
    2項前段之規定宣告沒收。
　㈡被告事實欄一、㈢犯行所竊得之收銀機1台、現金3,500元，屬
    被告犯該次犯行之犯罪所得，均未據扣案，且未實際合法發
    還或賠償告訴人何欣倫，宣告沒收亦無過苛、欠缺刑法上之
    重要性、犯罪所得價值低微，或為維持受宣告人生活條件之
    必要等情形，自應依刑法第38條之1第1項前段規定宣告沒收
    ，並依同條第3項規定諭知於全部或一部不能沒收或不宜執
    行沒收時，追徵其價額。
　㈢被告事實欄一、㈠犯行所竊得之保險櫃1個（內有現金3萬4,00
    0元、台新銀行、彰化銀行存摺各1本）、事實欄一、㈡犯行
    所竊得之手推車1輛，皆已扣案並分別發還告訴人林諾儀、
    被害人陳鼎育一節，有告訴人林諾儀之贓物領據、被害人陳
    鼎育之扣押物發還認領保管單各1份可參（見偵卷第59頁、
    第61頁），爰依刑法第38條之1第5項規定均不予宣告沒收。
　㈣至扣案黃黑色雨衣1件，固為被告事實欄一、㈠竊盜犯行所穿
    著之衣物（見偵卷第64頁監視器錄影畫面翻拍照片），惟與
    其此次犯行並無直接相關；扣案之手套1雙、黃色雨衣1件，
    依卷內證據則無從認定與被告本案竊盜犯行有直接關連，爰
    均不併予宣告沒收，末此說明。
據上論斷，應依刑事訴訟法第273條之1第1項、第299條第1項前
段，判決如主文。
本案經檢察官王聖涵提起公訴，檢察官林亭妤到庭執行職務。
中　　華　　民　　國　 111　　年　　 1　　月　　21　　日
　　　　　　　　　刑事第二十三庭　法　官　藍海凝
得上訴。　　　　　　　　　　
上列正本證明與原本無異。
如不服本判決，應於判決送達後20日內敘明上訴理由，向本院提
出上訴狀 (應附繕本) ，上訴於臺灣高等法院。其未敘述上訴理
由者，應於上訴期間屆滿後20日內向本院補提理由書「切勿逕送
上級法院」。
　　　　　　　　　　　　　　　　　書記官　羅婉嘉
中　　華　　民　　國　 111　　年　　 1　　月　　21　　日
附錄本案論罪科刑法條全文：
中華民國刑法第320條
意圖為自己或第三人不法之所有，而竊取他人之動產者，為竊盜
罪，處5年以下有期徒刑、拘役或50萬元以下罰金。
意圖為自己或第三人不法之利益，而竊佔他人之不動產者，依前
項之規定處斷。
前二項之未遂犯罰之。 
中華民國刑法第321條
犯前條第1項、第2項之罪而有下列情形之一者，處6月以上5年以
下有期徒刑，得併科50萬元以下罰金：
一、侵入住宅或有人居住之建築物、船艦或隱匿其內而犯之。
二、毀越門窗、牆垣或其他安全設備而犯之。
三、攜帶兇器而犯之。
四、結夥三人以上而犯之。
五、乘火災、水災或其他災害之際而犯之。
六、在車站、港埠、航空站或其他供水、陸、空公眾運輸之舟、
     車、航空機內而犯之。
前項之未遂犯罰之。 　
附表：
編號 犯罪事實 罪名及宣告刑 沒收  1 事實欄一、㈠部分 李聖賢犯攜帶兇器毀壞安全設備竊盜罪，累犯，處有期徒刑柒月。 扣案之螺絲起子壹支沒收。  2 事實欄一、㈡部分 李聖賢犯竊盜罪，累犯，處有期徒刑參月，如易科罰金，以新臺幣壹仟元折算壹日。 無。  3 事實欄一、㈢部分 李聖賢犯毀壞門窗竊盜罪，累犯，處有期徒刑柒月。 扣案之手電筒壹個沒收；未扣案之犯罪所得收銀機壹台、現金新臺幣參仟伍佰元均沒收，於全部或一部不能沒收或不宜執行沒收時，追徵其價額。